Пеганов Никита Сергеевич

Бэкенд-разработчик

Разработчик бэкенда с опытом работы в высоконагруженных системах и организации проектов. Специализируюсь в языках Java, Python и C++, имею 3 года опыта производственной разработки. Я увлекаюсь созданием IT-стартапов, генерацией идей и изучением новых технологий. Предпочитаю работать в Москве или удалённо.

ОПЫТ РАБОТЫ

Яндекс, Москва

Июль 2022 — Октябрь 2022

Стажер Python/Java разработчик системы расчета компенсаций в HR-Tech

- добавил автоматическую систему выгрузок, сократив время работы пользователей на 50%
- реализовал сохранение всех данных пользователей в облаке, повысив отказоустойчивость
- решил 23 задачи и написал юнит-тесты к ним для улучшения системы

Яндекс, Москва

Июль 2021 — Ноябрь 2021

Стажер Python разработчик в команде управления трафиком

- сократил на 50% нагрузку на сервер путем перевода readonly-запросов на его реплики
- добавил IPv6 в работу балансиров, чтобы использовать новые IP без лишних 900 строк
- создал внутреннюю библиотеку, перенаправляющую запросы в ближайший датацентр

Фриланс

Июль 2020 — Июль 2021

- писал скрипты для парсинга сайтов с целью анализа рынка
- запускал ботов вконтакте для онлайн-игр с максимальной нагрузкой в 63 пользователя
- разработал telegram-бота для проекта 365 добрых дел

ПРОЕКТЫ

Huawei, Mockba

Ноябрь 2021 — Май 2022

Python Разработчик, Специалист по обработке данных

НИР «Обучение с подкреплением для задач распределения ресурсов в облаке»

- проверил применимость обучения с подкреплением в реальных условиях
- создал и обучил нейронную сеть, обрабатывающую 4500 запросов в час
- итоговое количество обработанных запросов составило 4.5 миллиона

Стартап SmartLearning, Москва

Ноябрь 2020 — Март 2021

Kotlin Разработчик, SEO разработка Android-приложения для быстрого обучения

- собрал и руководил командой из 4 программистов
- разработал приложение для Android, загруженное 183 пользователями
- занял 19-е место на конкурсе стартапов HSE Fest

Wikirace, Летняя Компьютерная Школа

Июнь 2018 — Июль 2018

Python Разработчик в онлайн-игре по поиску путей между страницами Википедии

- написал скрипт, который обработал 1,8 миллиона статей в Википедии
- реализовал кнопку возврата, повысившую удобство пользователей
- добавил мультиплеер, увеличивший количество игроков на 30%

ОБРАЗОВАНИЕ

Высшая Школа Экономики, Москва

С сентября 2020

Бакалавр на Факультете Компьютерных Наук

- Оконченные с отличием курсы: Программирование на C++, Введение в прикладную аналитику, Базы данных, Дискретная математика, Английский язык для деловых целей
- Пройденные курсы: Операционные системы, Разработка ПО на Java, Алгоритмы и структуры данных, Архитектура компьютерных систем, Методологии разработки ПО
- ullet Научные работы по изучению нейронных сетей оценены руководителями на 9 из 10

Москва, Россия

t.me/peganov_ns
peganov.nik@gmail.com
+7 (977) 744-19-23
github.com/NikPeg
gitlab.com/peganov.nik

НАВЫКИ

numpy, sympy, sklearn)
Java (Sockets, JavaFX,
Multithreading, Derby)
C/C++
(Multithreading, STL)
C#
(Requests, Windows forms)
Kotlin (Android)
SQL
(SQLite, PostgreSQL)

Python (Django, Jupyter,

ТЕХНОЛОГИИ

Git
Linux
Docker
Selenium
JetBrains IDEs

языки

English (B2) Russian (носитель)

достижения

олимпиады ИТМО по программированию" (2020) Победитель "Межвузовской Математической Олимпиады" (2020) Призер олимпиады школьников "Физтех" по математике (2020)

Победитель "Открытой

Призер регионального этапа Всероссийской олимпиады школьников по информатике (2019)

ДРУГИЕ КУРСЫ

Летняя школа

Российской Ассоциации Искусственного Интеллекта (2021)
Tinkoff Generation (2019)
Samsung IT-школа (2018)
Летняя Компьютерная Школа (2016 — 2018)